臺灣板橋地方法院刑事判決　　　　　　　　　　　　九十一年度易字第二六六六號
　　公　訴　人　臺灣板橋地方法院檢察署檢察官
　　被　　　告　甲○○　男　二.
右列被告因竊盜等案件，經檢察官提起公訴（九十一年度偵字第九九三八號），本院
判決如左：
    主      文
甲○○被訴竊盜部分無罪；過失傷害部分公訴不受理。
    理      由
一、公訴意旨略以：被告甲○○意圖為自己不法之所有，於民國九十一年六月三日十
    八時許，在臺北縣樹林市○○街一三六巷十號前，竊取丙○○所有車號ＤＧＭ－
    二四三號輕型機車；同日二十一時許，甲○○即騎乘該竊得機車，前往同縣新莊
    市○○路六一七巷二弄七號；到達該處後，甲○○竟未經許可進入該處乙○○、
    陳嘉惠等人所住之公寓樓梯間﹙無故侵入住宅部分未據告訴﹚，適為當時正欲外
    出之陳嘉惠及其友人劉福綜發現，二人即要求甲○○離開，甲○○竟因此與陳嘉
    惠二人發生爭執，並自隨身背包內取出西瓜刀，以壯聲勢；斯時，陳嘉惠之兄乙○○聞聲下樓查看，見甲○○持西瓜刀與陳嘉惠等人爭吵，隨即上前欲奪下該西
    瓜刀，而甲○○明知在與人拉扯過程中，手持西瓜刀極易造成他人因此受有刀傷
    ，而依當時情況並無不能注意情事，見乙○○已手握該西瓜刀，竟疏未注意不隨
    即鬆手，放下刀械，反與乙○○互將拉扯、僵持約一分鐘許始放開西瓜刀，致乙○○受有右手拇指、食指、中指淺裂傷，左手拇指撕裂傷等傷害；嗣經警前來處
    理，當場扣得西瓜刀、手套、Ｔ型起子、銼刀、鑰匙及手提袋等物後，始悉上情
    ，因認被告涉有刑法第三百二十條第一項竊盜及同法第二百八十四條第一項前段
    過失傷害等罪嫌云云。
二、按犯罪事實應依證據認定之，無證據不得推定其犯罪事實，又不能證明被告犯罪
    或其行為不罰者，應諭知無罪之判決，刑事訴訟法第一百五十四條、第三百零一
    條第一項亦規定甚明，而認定不利於被告之事實，須依積極證據，茍積極之證據
    本身存有瑕疵而不足為不利於被告事實之認定，即應為有利於被告之認定，更不
    必有何有利之證據，此用以證明犯罪事實之證據，猶須於通常一般人均不至於有
    所懷疑，堪予確信其已臻真實者，始得據以為有罪之認定，倘其證明尚未達到此
    一程度，而有合理性之懷疑存在，致使無從為有罪之確信時，即應為無罪之判決
    ，此有最高法院八十二年度臺上字第一六三號判決、七十六年度臺上字第四九八
    六號、三十年度上字第八一六號等判例意旨可資參照。次按告訴乃論之罪，告訴
    人於第一審辯論終結前得撤回其告訴，又告訴經撤回者，應諭知不受理之判決，
    刑事訴訟法第二百三十八條第一項、第三百零三條第三款分別定有明文。
三、訊據被告甲○○堅決否認有何竊取車牌號碼ＤＧＭ－二四三號輕型機車之犯行，
    辯稱：伊係於九十一年六月三日下午七時許，搭乘友人「阿祥」自己之機車至臺
    北縣新莊市○○路某處下車，行經乙○○住處公寓樓下，即在該公寓之樓梯口磨
    起子，嗣因與乙○○、陳嘉惠等發生爭執，遂被誤認停放在前開公寓樓梯口之車
    牌號碼ＤＧＭ－二四三號輕型機車為伊所竊取等語。公訴人認被告竊取車牌號碼
    ＤＧＭ－二四三號輕型機車，無非以丙○○指訴該輕型機車乃於九十一年六月三
    日下午六時許，在臺北縣樹林市○○街一三六巷十號前失竊，同日晚間九時許，
    證人陳嘉惠、劉福（起訴書誤載為劉福綜，應予更正）見被告曾在該機車旁徘
    徊，及警員蔡明昌陳稱自被告所攜袋中查獲之鑰匙四把，可供啟動該機車等，為
    其論據，固非無見；經查：
    （一）被害人丙○○固指訴係於九十一年六月三日下午六時許，發現停放在臺北
          縣樹林市○○街一三六巷十號前之車牌號碼ＤＧＭ－二四三號輕型機車失
          竊，且出具之贓物認領保管單存卷以供調查，惟其未親睹或指證為被告行
          竊，又證人陳嘉惠於警訊中雖稱見被告在車牌號碼ＤＧＭ－二四三號輕型
          機車旁邊正開啟置物箱取物云云（見偵查卷第十五頁反面），於偵查中則
          謂伊僅見被告在機車旁，但不知其在做甚麼等語（見偵查卷六十四頁），
          參合被害人即陳嘉惠之兄乙○○亦稱陳嘉惠在偵查中是說曾見被告站在機
          車旁，但不知道被告在做甚麼，也沒有注意被告是否從機車裡面拿出甚麼
          東西出來等語（見本院九十一年十一月十一日審判筆錄），及證人劉福
          於警訊時僅證陳見被告在車牌號碼ＤＧＭ－二四三號輕型機車旁磨Ｔ型扳
          手等語（見偵查卷第十六頁反面），俱徵公訴人所憑之被害人丙○○指訴
          ，及證人陳嘉惠與劉福等證言，僅足證明九十一年六月三日晚間九時許
          ，在臺北縣新莊市○○路六一七巷二弄七號公寓樓梯口停放之前開機車，
          確屬離本人持有之物，尚難進而證明被告管領該機車之事實，遑及證明以
          如何之方法取得該機車，何能僅以臆測或擬制之方法，推斷被告竊取該機
          車無疑﹖
    （二）此外，公訴人所憑之警員蔡明昌陳稱自被告所攜袋中查獲之鑰匙四把，可
          供啟動該機車等證言，經核係書記官電話洽詢警員蔡明昌，蔡明昌於電話
          中答覆警員劉峴亮以扣案之鑰匙將前開機車騎回派出所等語（見偵查卷第
          七十二頁所附臺灣板橋地方法院檢察署洽辦公務電話紀錄表），顯非證人
          劉峴亮於有偵查權限之公務員訊問時依法具結所為之證言，又屬他人傳述
          之詞，殊難認有何證據能力，公訴人以之為不利於被告事實認定之論據，
          已難謂適法，抑且即令被告所攜之鑰匙可供開啟前開機車之用，衡以機車
          失竊率高，機車車鎖不難開啟，及被害人丙○○未指訴其機車鑰匙隨車失
          竊等情，顯亦不能僅以被告持有可供開啟該機車之鑰匙之事實，即排除其
          他可能性，證明被告必為竊取機車之人無誤。從而自難排除被告因與陳嘉
          宏等發生爭執糾葛而為為警查獲處，恰停放有前開離本人持有之輕型機車
          之可能性，認定被告必為竊取該機車之人無訛。
    綜上，公訴人所舉事證，尚有合理性之懷疑，未達於通常一般人均不至於有所懷
    疑，堪予確信其已臻真實之程度，揆諸首開法條規定及裁判先例，不必有何其他
    有利於被告之證據，即應就被告被訴竊盜罪嫌部分諭知無罪之判決，以昭審慎。
四、本件被告甲○○被訴過失傷害乙○○部分，公訴人認被告係犯刑法第二百八十四
    條第一項前段之罪，該罪依同法第二百八十七條前段之規定，須告訴乃論；茲據
    告訴人乙○○撤回其告訴，揆諸首開法條規定及說明，即應就被告被訴過失傷害
    罪嫌部分為公訴不受理之諭知，用期適法。
五、公訴人另移被告於九十一年九月八日十八時許，及同日二十三時許先後竊取機車
    及自用小客車車內財物等犯嫌（案號：九十一年度偵字第一七四○一號），認與
    本案間有連續犯之裁判上一罪關係，請求併審；茲以本案竊盜部分既應為無罪之
    諭知，與被告所涉其他竊盜犯嫌間，即無何連續犯之裁判上一罪關係，無從併予
    審理，應卷還檢察官另行偵處，附此敘明。
據上論結，應依刑事訴訟法第三百零三條第三款、第三百零一條第一項，判決如主文
。
本案經檢察官林俊峰到庭執行職務。
中      華      民      國    九十一    年     十一     月    二十五    日
                                  臺灣板橋地方法院刑事第六庭
                                      法  官  蔡  新  毅
右正本證明與原本無異。
如不服本判決，應於收受送達後十日內向本院提出上訴狀，上訴於臺灣高等法院。
                                      書記官  謝  麗  秋
中      華      民      國    九十一    年     十一     月    二十五    日
